【裁判字號】    97,訴,2269
【裁判日期】    970708
【裁判案由】    毒品危害防制條例
【裁判全文】
臺灣板橋地方法院刑事判決              97年度訴字第2269號
公  訴  人  臺灣板橋地方法院檢察署檢察官
被      告  甲○○
                    （另案於臺灣臺北監獄臺北分監執行中）
上列被告因違反毒品危害防制條例案件，經檢察官提起公訴（97
年度毒偵字第2390號），被告於準備程序進行中就被訴事實為有
罪之陳述，本院合議庭裁定由受命法官獨任進行簡式審判程序並
判決如下：
    主  文
甲○○施用第一級毒品，處有期徒刑柒月，扣案之海洛因肆包（
共淨重壹點零捌公克）均沒收銷燬之、注射針筒壹枝沒收之。
    事  實
一、甲○○前於民國87年間因施用毒品案件，經本院以87年度毒
    聲字第262 號裁定送觀察、勒戒後，認無繼續施用毒品之傾
    向，經臺灣板橋地方法院檢察署檢察官於87年8 月 1日以87
    年度偵字第10739 號處分不起訴確定；又於93年間因施用毒
    品案件，經本院以93年度毒聲字第1363號裁定送觀察、勒戒
    後，認無繼續施用毒品之傾向，於93年12月22日觀察勒戒執
    行完畢釋放，並由同署檢察官以93年度毒偵緝字第480 號處
    分不起訴確定；又於96年間因施用第一、二級毒品案件，經
    本院以96年度訴字第3712號判決分別處有期徒刑7 月、3 月
    ，應執行有期徒刑8 月確定（現在執行中，不構成累犯）。
    詎其猶不知悔改，基於施用第一級毒品海洛因之犯意，於97
    年2 月24日上午11時許，在臺北縣新莊市○○街189 號6 樓
    之3 住處，以將海洛因摻生理食鹽水置入一般醫療用注射針
    筒內皮下注射之方式，施用海洛因1 次，嗣於同日下午2 時
    30分許，在臺北縣新莊市○○路125巷22號前遇警盤問，甲
    ○○於其犯行未經發覺前，即主動向警員自首施用海洛因並
    繳交其所持有之海洛因4包（共淨重1.08公克）及其所有、
    供注射海洛因所用之注射針筒1枝。
二、案經臺北縣政府警察局新莊分局移送臺灣板橋地方法院檢察
    署檢察官偵查起訴。
    理  由
一、按「除被告所犯為死刑、無期徒刑、最輕本刑為三年以上有
    期徒刑之罪或高等法院管轄第一審案件者外，於前條第一項
    程序進行中，被告先就被訴事實為有罪之陳述時，審判長得
    告知被告簡式審判程序之旨，並聽取當事人、代理人、辯護
    人及輔佐人之意見後，裁定進行簡式審判程序。」刑事訴訟
    法第273 條之1 第1 項定有明文。本件被告所犯毒品危害防
    制條例第10條第1 項之施用第一級毒品罪，非屬最輕本刑為
    3 年以上有期徒刑之罪，且被告於本院97年6 月24日準備程
    序進行中，已就被訴之事實為有罪之陳述，經審判長告知被
    告簡式審判程序之旨後，被告及公訴人均同意改依簡式審判
    程序審理，本院合議庭乃依上揭規定，裁定本件由受命法官
    獨任進行簡式審判程序，合先敘明。
二、上揭事實，迭據被告甲○○於警詢、偵查及本院審理時自白
    不諱，且被告為警查獲後所採集之尿液檢體，經台灣檢驗科
    技股份有限公司以氣相層析質譜儀法鑑定結果，呈嗎啡陽性
    反應，有臺北縣政府警察局新莊分局偵辦毒品案被移送者姓
    名及代碼對照表（代碼編號：D0000000）、上揭公司出具之
    濫用藥物檢驗報告（報告編號：CH/2008/30173） 各1 份附
    卷可稽（按施用海洛因後，係以嗎啡型態自尿液排出）；又
    扣案被告所持有之上揭白粉4 包，經法務部調查局濫用藥物
    實驗室鑑定結果，含海洛因成分，共淨重1.08公克，有該局
    濫用藥物實驗室97年3月8日調科壹字第09723012510號鑑定
    書1紙在卷足憑；復有上開注射針筒1枝扣案可資佐證。再者
    ，被告有事實欄所載曾因施用毒品經觀察勒戒執行完畢及法
    院判處罪刑在案，亦有臺灣高等法院被告前案紀錄表1份附
    卷可考。綜上所述，本案事證明確，被告犯行洵堪認定。
三、按海洛因係毒品危害防制條例第2 條第2 項第1 款規定之第
    一級毒品。核被告施用海洛因之行為，係犯毒品危害防制條
    例第10條第1 項之施用第一級毒品罪；被告施用前後持有海
    洛因之低度行為，為施用之高度行為所吸收，不另論罪。又
    被告係於97年2 月24日14時30分許，在臺北縣新莊市○○路
    125 巷22號前遇警盤問，警方當時尚不知被告有施用海洛因
    之行為，被告於警方未發覺其犯行前，即主動將其藏置於背
    包內之上開海洛因4 包及注射針筒1 枝交付警方並坦承上揭
    施用海洛因1 次之犯行，此觀被告之警詢筆錄自明（見偵卷
    第7 頁），由是可知，被告係於其犯罪未經發覺前，主動向
    警員自首施用海洛因之犯行並接受裁判，符合自首之要件，
    爰依刑法第62條前段規定減輕其刑。爰審酌被告曾多次因施
    用毒品經觀察勒戒及法院判刑執行完畢，仍不知悔改，顯見
    其自制力薄弱、漠視法紀，惟其犯行係戕害自身，對社會治
    安之危害非鉅，及其犯罪之手段暨犯後坦承犯行、態度良好
    等一切情狀，量處如主文所示之刑。扣案之海洛因4 包（共
    淨重1.08公克），係當場查獲之毒品，而海洛因難以與其包
    裝袋完全析離，如將包裝袋內之海洛因傾倒釋出後，該包裝
    袋仍會有微量毒品成分殘留（參考法務部調查局94年4 月12
    日調科壹字第0940 0114740號函），因此扣案之上開海洛因
    4 包均應依毒品危害防制條例第18條第1 項前段規定宣告沒
    收銷燬之。扣案之注射針筒1 枝，係被告所有、供施用海洛
    因所用之物，業據其供明在卷，併依刑法第38條第1 項第2
    款宣告沒收。
據上論斷，應依刑事訴訟法第273 條之1 第1 項、第299 條第1
項前段，毒品危害防制條例第10條第1 項、第18條第1 項前段，
刑法第11條、第62條前段、第38條第1 項第2 款，判決如主文。
本案經檢察官黃佳權到庭執行職務。
中    華    民    國    97    年    7     月    8     日
                  刑事第九庭  法  官  樊  季  康
以上正本證明與原本無異
如不服本判決應於送達後10日內向本院提出上訴狀
                                書記官  梁宜庭
中    華    民    國    97    年    7     月    9     日
附錄本案論罪科刑法條全文：
毒品危害防制條例第10條
施用第一級毒品者，處六月以上五年以下有期徒刑。
施用第二級毒品者，處三年以下有期徒刑。


司法院資訊處製作；財團法人民間司法改革基金會備份。
